Inventaris van het archief van het Kabinet der Koningin, 1946-1975 (1985)
Nationaal Archief, Den Haag
- NUMMERLIJSTEN
  - Nummerlijsten, 1946-1975; 13183-13211
    - 1973, 13209
    - 1974, 13210
    - 1975, 13211
- ZAKENAGENDA'S
  Registers van ingekomen stukken, aangevende bij welke besluiten ze zijn afgedaan (en dus te vinden zijn). Weet men een datum en een nummer van een voordracht van een minister aan de Koningin, dan kan men gewoonlijk vrij snel met behulp van deze agenda's de afdoening, meestal een Koninklijk besluit vinden. Na juni 1947 zijn deze registers niet meer aangelegd.
  - Zakenagenda's, 1946-1947; 13212-13217
    - 1946 januari - maart, 13212
    - 1946 april - juni, 13213
    - 1946 juli - september, 13214
    - 1946 oktober - december, 13215
    - 1947 januari - maart, 13216
    - 1947 april - juni, 13217
- VERZOEKSCHRIFTENADMINISTRATIE
  Voor het raadplegen van de verzoekschriftenadministratie leze men de zoekwijzer van deze inventaris.
  - 'Requestenagenda's', vermeldende de ingekomen verzoekschriften en rekesten, alsmede de doorzending naar een ministerie., 1946-1975; 13218-13277; 60 dozen
    Deze rekestenagenda's zijn per jaar doorlopend gefolieerd. Naar deze folio's wordt in de klapper op de rekestenagenda's verwezen. De verzoekschriften zelf zijn per dag genummerd vanaf 1. Vanaf augustus 1946 zijn de verzoekschriften die betrekking hebben op de toepassing van een wettelijk voorschrift niet meer in deze rekestenagenda's opgenomen.
    - 1946 001-416, 13218
    - 1946 417-892, 13219
    - 1946 893-1229, 13220
    - 1946 1230-1631, 13221
    - 1947 001-379, 13222
    - 1947 380-831, 13223
    - 1948 001-414, 13224
    - 1948 415-959, 13225
    - 1949 001-406, 13226
    - 1949 407-1061, 13227
    - 1950 001-368, 13228
    - 1950 369-1024, 13229
    - 1951 001-550, 13230
    - 1951 551-1032, 13231
    - 1952 001-498, 13232
    - 1952 499-972, 13233
    - 1953 001-502, 13234
    - 1953 503-1016, 13235
    - 1954 001-391, 13236
    - 1954 392-960, 13237
    - 1955 001-437, 13238
    - 1955 438-959, 13239
    - 1956 001-569, 13240
    - 1956 570-958, 13241
    - 1957 001-528, 13242
    - 1957 529-1041, 13243
    - 1958 001-499, 13244
    - 1958 500-1010, 13245
    - 1959 001-498, 13246
    - 1959 499-951, 13247
    - 1960 001-443, 13248
    - 1960 444-897, 13249
    - 1961 001-391, 13250
    - 1961 392-788, 13251
    - 1962 001-379, 13252
    - 1962 380-727, 13253
    - 1963 001-380, 13254
    - 1963 381-724, 13255
    - 1964 001-383, 13256
    - 1964 384-775, 13257
    - 1965 001-414, 13258
    - 1965 415-714, 13259
    - 1966 001-410, 13260
    - 1966 411-838, 13261
    - 1967 001-399, 13262
    - 1967 400-711, 13263
    - 1968 001-891, 13264
    - 1969 001-677, 13265
    - 1970 001-360, 13266
    - 1970 361-720, 13267
    - 1971 001-377, 13268
    - 1971 378-712, 13269
    - 1972 001-407, 13270
    - 1972 408-724, 13271
    - 1973 001-386, 13272
    - 1973 387-712, 13273
    - 1974 001-356, 13274
    - 1974 357-737, 13275
    - 1975 001-353, 13276
    - 1975 354-724, 13277
  - 'Requestenklappers', namenklapper op personen die een verzoekschrift aan de Koningin hebben gericht en dat via het Kabinet der Koningin hebben gedaan., 1946-1975; 13279-13308; 30 delen
    Deze rekestenklappers verwijzen naar data en nummers van de apostilles, waarmee de verzoekschriften naar de ministers zijn gestuurd ter afdoening. Niet is vermeld naar welke minister, zodat een verder onderzoek in het betreffende ministerie-archief niet met behulp van deze verwijzingen mogelijk is. Tot 4 november 1948 is deze rekestenklapper tevens een toegang op de rekestenagenda's, en wel tot en met folio 806 van 1948.
    - 1946, 13279
    - 1947, 13280
    - 1948, 13281
    - 1949, 13282
    - 1950, 13283
    - 1951, 13284
    - 1952, 13285
    - 1953, 13286
    - 1954, 13287
    - 1955, 13288
    - 1956, 13289
    - 1957, 13290
    - 1958, 13291
    - 1959, 13292
    - 1960, 13293
    - 1961, 13294
    - 1962, 13295
    - 1963, 13296
    - 1964, 13297
    - 1965, 13298
    - 1966, 13299
    - 1967, 13300
    - 1968, 13301
    - 1969, 13302
    - 1970, 13303
    - 1971, 13872
    - 1972, 13305
    - 1973, 13306
    - 1974, 13307
    - 1975, 13308
  - Klappers op de namen van personen, die verzoekschriften aan de Koningin hebben gericht, die niet betrekking hebben op de toepassing van wettelijke voorschriften, verwijzend naar de folio's van de rekestenagenda's (inv.nrs. 13218-13277)., 1948-1975; 13309-13333; 25 delen
    Vóór 4 november 1948 verwijst de rekestenklapper (inv.nrs. 13278-13281) naar de rekestenagenda's.
    - 1948 november 4-1948, 13309
    - 1950, 13310
    - 1951-1952, 13311
    - 1953, 13312
    - 1954, 13313
    - 1955, 13314
    - 1956, 13315
    - 1957, 13316
    - 1958, 13317
    - 1959, 13318
    - 1960, 13319
    - 1961-1962, 13320
    - 1963, 13321
    - 1964, 13322
    - 1965, 13323
    - 1966, 13324
    - 1967, 13325
    - 1968, 13326
    - 1969, 13327
    - 1970, 13328
    - 1971, 13329
    - 1972, 13330
    - 1973, 13331
    - 1974, 13332
    - 1975, 13333
  - Registers van ingekomen verzoekschriften, welke om bericht en raad aan de ministers en staatssecretarissen zijn gezonden., 1946-1973; 13866-13870; 5 delen
    Indien een verzoekschrift om bericht en raad werd gezonden, werd van de bewindspersoon een schriftelijke reactie verwacht over de inhoud van het verzoek, met een voorstel hoe het verzoek afgehandeld diende te worden. Die schriftelijke reactie in de vorm van een brief is in het archief van het kabinet opgeborgen. In het register is steeds aangegeven onder welke datum en nummer.
    - 1 april 1946 - 21 november 1948, 13866
    - 22 november 1948 - 14 augustus 1951, 13867
    - 25 augustus 1951 - 6 juni 1958, 13868
    - 6 juni 1958 - 19 maart 1964, 13869
    - 20 maart 1964 - 28 december 1973, 13870
- NAAMKLAPPERS OP HET VERBAAL VAN WETTEN, KONINKLIJKE BESLUITEN EN KABINETSBRIEVEN
  Klappers zijn alfabetisch (niet lexicografisch) ingerichte registers op persoonsnaam en op aardrijkskundige naam. Ze verwijzen naar naar de Koninklijke besluiten zelf. Namen van instellingen zijn opgenomen onder de naam van de vestigingsplaats en dus niet onder de eigennaam. Per jaar bestaan de klappers uit twee delen, nl. voor het eerste en voor het tweede halfjaar.
  - Naamklappers op het verbaal van wetten, koninklijke besluiten en kabinetsbrieven, 1946-1985; 13334-13413
    - 1946 I, 13334
    - 1946 II, 13335
    - 1947 I, 13336
    - 1947 II, 13337
    - 1948 I, 13338
    - 1948 II, 13339
    - 1949 I, 13340
    - 1949 II, 13341
    - 1950 I, 13342
    - 1950 II, 13343
    - 1951 I, 13344
    - 1951 II, 13345
    - 1952 I, 13346
    - 1952 II, 13347
    - 1953 I, 13348
    - 1953 II, 13349
    - 1954 I, 13350
    - 1954 II, 13351
    - 1955 I, 13352
    - 1955 II, 13353
    - 1956 I, 13354
    - 1956 II, 13355
    - 1957 I, 13356
    - 1957 II, 13357
    - 1958 I, 13358
    - 1958 II, 13359
    - 1959 I, 13360
    - 1959 II, 13361
    - 1960 I, 13362
    - 1960 II, 13363
    - 1961 I, 13364
    - 1961 II, 13365
    - 1962 I, 13366
    - 1962 II, 13367
    - 1963 I, 13368
    - 1963 II, 13369
    - 1964 I, 13370
    - 1964 II, 13371
    - 1965 I, 13372
    - 1965 II, 13373
    - 1966 I, 13374
    - 1966 II, 13375
    - 1967 I, 13376
    - 1967 II, 13377
    - 1968 I, 13378
    - 1968 II, 13379
    - 1969 I, 13380
    - 1969 II, 13381
    - 1970 I, 13382
    - 1970 II, 13383
    - 1971 I, 13384
    - 1971 II, 13385
    - 1972 I, 13386
    - 1972 II, 13387
    - 1973 I, 13388
    - 1973 II, 13389
    - 1974 I, 13390
    - 1974 II, 13391
    - 1975 I, 13392
    - 1975 II, 13393
    - 1976 I, 13394
      Openbaarheid beperkt tot 1 januari 2052
    - 1976 II, 13395
    - 1977 I, 13396
      Openbaarheid beperkt tot 1 januari 2053
    - 1977 II, 13397
    - 1978 I, 13398
      Openbaarheid beperkt tot 1 januari 2054
    - 1978 II, 13399
    - 1979 I, 13400
      Openbaarheid beperkt tot 1 januari 2055
    - 1979 II, 13401
    - 1980 I, 13402
      Openbaarheid beperkt tot 1 januari 2056
    - 1980 II, 13403
    - 1981 I, 13404
      Openbaarheid beperkt tot 1 januari 2057
    - 1981 II, 13405
    - 1982 I, 13406
      Openbaarheid beperkt tot 1 januari 2058
    - 1982 II, 13407
    - 1983 I, 13408
      Openbaarheid beperkt tot 1 januari 2059
    - 1983 II, 13409
    - 1984 I, 13410
      Openbaarheid beperkt tot 1 januari 2060
    - 1984 II, 13411
    - 1985 I, 13412
      Openbaarheid beperkt tot 1 januari 2061
    - 1985 II, 13413
  - Alfabetisch-lexicografische namenklapper op het verbaal van wetten, Koninklijke besluiten en kabinetsbrieven., 1966-1973; 13636-13682; 47 dozen
    - 1966-1969 A-Be, 13636
    - 1966-1969 Bem-Bor, 13637
    - 1966-1969 Bos-Cir, 13638
    - 1966-1969 Ck-Do, 13639
    - 1966-1969 Dr-Ez, 13640
    - 1966-1969 Fa-Gra, 13641
    - 1966-1969 Gre-Her, 13642
    - 1966-1969 Hes-Iw, 13643
    - 1966-1969 Ja-Kn, 13644
    - 1966-1969 Kog-La, 13645
    - 1966-1969 Le-Mb, 13646
    - 1966-1969 Me-Ni, 13647
    - 1966-1969 Nl-Pe, 13648
    - 1966-1969 Pf-Ro, 13649
    - 1966-1969 Ron-Scho, 13650
    - 1966-1969 Schr-Sto, 13651
    - 1966-1969 Str-Vee, 13652
    - 1966-1969 Ves-Vu, 13653
    - 1966-1969 Vy-Wu, 13654
    - 1966-1969 Wy-Z, 13655
    - 1970-1973 A-Az, 13656
    - 1970-1973 Ba-Ber, 13657
    - 1970-1973 Bes-Bo, 13658
    - 1970-1973 Bra-Ca, 13659
    - 1970-1973 Ce-Dj, 13660
    - 1970-1973 Do-Dy, 13661
    - 1970-1973 Ea-Fy, 13662
    - 1970-1973 Ga-Gr, 13663
    - 1970-1973 Gre-Ha, 13664
    - 1970-1973 He-Hon, 13665
    - 1970-1973 Hoo-Ji, 13666
    - 1970-1973 Jo-Ke, 13667
    - 1970-1973 Kh-Kw, 13668
    - 1970-1973 Ku-Li, 13669
    - 1970-1973 Lo-Ma, 13670
    - 1970-1973 Ma-Me, 13671
    - 1970-1973 Me-Ni, 13672
    - 1970-1973 Ni-Oz, 13673
    - 1970-1973 Pa-Rh, 13674
    - 1970-1973 Rh-Sc, 13675
    - 1970-1973 Sch-Sn, 13676
    - 1970-1973 So-Su, 13677
    - 1970-1973 Su-Ve, 13678
    - 1970-1973 Ve-Vo, 13679
    - 1970-1973 Vp-Wa, 13680
    - 1970-1973 We-Wy, 13681
    - 1970-1973 Xa-Z, 13682
  - Klapper op namen en trefwoorden, voorkomend in de correspondentie van de directeur van het Kabinet der Koningin, genummerd 1-c.1158., 1946-1959; 13278; 1 deel
    Deze correspondentie is niet bewaard gebleven.
- INDEX OP HET VERBAAL VAN WETTEN, KONINKLIJKE BESLUITEN EN KABINETSBRIEVEN
  De index vormt de hoofdtoegang van het archief. Het is een register in de vorm van een kaartsysteem, waarin alle besluiten en brieven (doch niet de rekesten aan de Koningin!), onderwerpsgewijs zijn vermeld. De verwijzingen hebben de vorm van datum en nummer van het Koninklijk besluit of de kabinetsbrief. Voor het gebruik van deze index, tesamen met de 'permanente zakenklapper' raadplege men de zoekwijzer (zie inleiding). De permanente zakenklapper zelf is opgenomen als bijlage 1 in deze inventaris.
  - Index op het verbaal van wetten, Koninklijke besluiten en kabinetsbrieven, 1946-1975; 13414-13682
    - 1946 003-297, 13414
    - 1946 309-627, 13415
    - 1946 633-846, 13416
    - 1947 003-267.035, 13417
    - 1947 267.055-549, 13418
    - 1947 552-657, 13419
    - 1947 660-846, 13420
    - 1948 003-249.040, 13421
    - 1948 249.045-540, 13422
    - 1948 541-651.005, 13423
    - 1948 651.010-846, 13424
    - 1949 003-258, 13425
    - 1949 267-540, 13426
    - 1949 543-658, 13427
    - 1949 660-846, 13428
    - 1950 003-225, 13429
    - 1950 228-540, 13430
    - 1950 546-658, 13431
    - 1950 660-846, 13432
    - 1951 003-225, 13433
    - 1951 228-540, 13434
    - 1951 546-651, 13435
    - 1951 651.005-846, 13436
    - 1952 003-192, 13437
    - 1952 202-294, 13438
    - 1952 306-540.025, 13439
    - 1952 540.030-585.070, 13440
    - 1952 585.070.001-711.125.038, 13441
    - 1952 711.125.040-792, 13442
    - 1952 795-846, 13443
    - 1953 003-198, 13444
    - 1953 207-378.020, 13445
    - 1953 378.030-546.050, 13446
    - 1953 546.055-585.079, 13447
    - 1953 585.080-711.125.038, 13448
    - 1953 711.125.040-798.132, 13449
    - 1953 798.135-846, 13450
    - 1954 003-159, 13451
    - 1954 160-249, 13452
    - 1954 252-498, 13453
    - 1954 501-559, 13454
    - 1954 564-651, 13455
    - 1954 660-792, 13456
    - 1954 798-846, 13457
    - 1955 003-144, 13458
    - 1955 156-225, 13459
    - 1955 228-378.050, 13460
    - 1955 378.060-540, 13461
    - 1955 546-567, 13462
    - 1955 570-699, 13463
    - 1955 702-777, 13464
    - 1955 780-798.250, 13465
    - 1955 798.255-840, 13466
    - 1956 003-159, 13467
    - 1956 162-249, 13468
    - 1956 252-396, 13469
    - 1956 411-540, 13470
    - 1956 546-567, 13471
    - 1956 576-657, 13472
    - 1956 660-777, 13473
    - 1956 780-846, 13474
    - 1957 003-144, 13475
    - 1957 156-249, 13476
    - 1957 252-399, 13477
    - 1957 411-549, 13478
    - 1957 552-657, 13479
    - 1957 660-792, 13480
    - 1957 798-843, 13481
    - 1958 003-144, 13482
    - 1958 156-225, 13483
    - 1958 228-378.050, 13484
    - 1958 378.060-540.035, 13485
    - 1958 540.040-552.010, 13486
    - 1958 552.015-633.085, 13487
    - 1958 633.095-711.125.040, 13488
    - 1958 711.125.043-792, 13489
    - 1958 795-843, 13490
    - 1959 003-144, 13491
    - 1959 156-262.005.065, 13492
    - 1959 252.005.070-411.240, 13493
    - 1959 411.250-540, 13494
    - 1959 546-564.030, 13495
    - 1959 564.035-651, 13496
    - 1959 651.005-714, 13497
    - 1959 738-822.040, 13498
    - 1959 822.045-843, 13499
    - 1960 003-195, 13500
    - 1960 202-258, 13501
    - 1960 267-519, 13502
    - 1960 522-546.078, 13503
    - 1960 546.080-597, 13504
    - 1960 609-657, 13505
    - 1960 660-777, 13506
    - 1960 780-846, 13507
    - 1961 003-160, 13508
    - 1961 162-267.040, 13509
    - 1961 267.065-540.025, 13510
    - 1961 540.035-549, 13511
    - 1961 552-585.070.001, 13512
    - 1961 585.070.010-699, 13513
    - 1961 702-777, 13514
    - 1961 780-843, 13515
    - 1962 003-149, 13516
    - 1962 150-249, 13517
    - 1962 250-379, 13518
    - 1962 380-540, 13519
    - 1962 546-552.010, 13520
    - 1962 552.015-629, 13521
    - 1962 630-711.125.039, 13522
    - 1962 711.125.030-798.130, 13523
    - 1962 798.132-843, 13524
    - 1963 003-160, 13525
    - 1963 161-252.005, 13526
    - 1963 252.010-396, 13527
    - 1963 411-540, 13528
    - 1963 546-552, 13529
    - 1963 553-651, 13530
    - 1963 651.005-714, 13531
    - 1963 720-798, 13532
    - 1963 801-843, 13533
    - 1964 003-156.010, 13534
    - 1964 156.015-255, 13535
    - 1964 258-396, 13536
    - 1964 411-545, 13537
    - 1964 546-552, 13538
    - 1964 553-650, 13539
    - 1964 651-711.129, 13540
    - 1964 711.130-800, 13541
    - 1964 801-846, 13542
    - 1965 003-150, 13543
    - 1965 151-249, 13544
    - 1965 250-373, 13545
    - 1965 378-540.025, 13546
    - 1965 540.035-550, 13547
    - 1965 552-570, 13548
    - 1965 580-651, 13549
    - 1965 651.005-719, 13550
    - 1965 720-840, 13551
    - 1966 003-200, 13552
    - 1966 201-299, 13553
    - 1966 300-540, 13554
    - 1966 541-600, 13555
    - 1966 601-711.129, 13556
    - 1966 711.130-800, 13557
    - 1966 801-843, 13558
    - 1967 003-150, 13559
    - 1967 151-250, 13560
    - 1967 251-300, 13561
    - 1967 301-540.025, 13562
    - 1967 540.035-552.010, 13563
    - 1967 552.015-639, 13564
    - 1967 640-711.124, 13565
    - 1967 711.125-792, 13566
    - 1967 793-843, 13567
    - 1968 003-099, 13568
    - 1968 100-225.099, 13569
    - 1968 225.100-259, 13570
    - 1968 260-311, 13571
    - 1968 312-539, 13572
    - 1968 540-550, 13573
    - 1968 551-585.060, 13574
    - 1968 585.070-639, 13575
    - 1968 640-699, 13576
    - 1968 700-779, 13577
    - 1968 780-843, 13578
    - 1969 003-120.040, 13579
    - 1969 121.045-250, 13580
    - 1969 251-400, 13581
    - 1969 401-540.025, 13582
    - 1969 540.035-550, 13583
    - 1969 551-600, 13584
    - 1969 601-659, 13585
    - 1969 660-756, 13586
    - 1969 757-800, 13587
    - 1969 801-840, 13588
    - 1970 003-120.035, 13589
    - 1970 120.040-245, 13590
    - 1970 246-399, 13591
    - 1970 400-540, 13592
    - 1970 541-569, 13593
    - 1970 570-651, 13594
    - 1970 651.005-711.100, 13595
    - 1970 711.101-794, 13596
    - 1970 795-843, 13597
    - 1971 003-150, 13598
    - 1971 151-259, 13599
    - 1971 260-539, 13600
    - 1971 540-554, 13601
    - 1971 555-651, 13602
    - 1971 651.005-759, 13603
    - 1971 760-843, 13604
    - 1972 003-099, 13605
    - 1972 100-229, 13606
    - 1972 230-349, 13607
    - 1972 350-539, 13608
    - 1972 540-599, 13609
    - 1972 600-670, 13610
    - 1972 671-774, 13611
    - 1972 775-843, 13612
    - 1973 003-149, 13613
    - 1973 150-259, 13614
    - 1973 260-539, 13615
    - 1973 540-569, 13616
    - 1973 570-669, 13617
    - 1973 670-797, 13618
    - 1973 798-846, 13619
    - 1974 003-100, 13620
    - 1974 101-230, 13621
    - 1974 231-300, 13622
    - 1974 301-544, 13623
    - 1974 545-600, 13624
    - 1974 601-700, 13625
    - 1974 701-790, 13626
    - 1974 791-843, 13627
    - 1975 003-100, 13628
    - 1975 101-230, 13629
    - 1975 231-369, 13630
    - 1975 370-544, 13631
    - 1975 545-600, 13632
    - 1975 601-700, 13633
    - 1975 701-792, 13634
    - 1975 793-843, 13635
- BUITEN HET VERBAAL GEHOUDEN STUKKEN
  - Nota betreffende het Koembe Rijstproject in Nederlands-Nieuw-Guinea, 1960; 9217